臺灣桃園地方法院刑事判決　　　　　　　　　　　　九十二年度訴字第一八四四號
　　公　訴　人　臺灣桃園地方法院檢察署檢察官
　　被　　　告　甲○○
右列被告因毒品危害防制條例案件，經檢察官提起公訴（九十二年度毒偵字第一九九
四號、二五七七號），及移
：
    主    文
甲○○連續施用第一級毒品，累犯，處有期徒刑捌月，扣案第一級毒品海洛因伍小包
（毛重合計零點玖公克，驗餘淨重合計零點伍玖公克）、壹小包（淨重零點貳公克）
，均沒收銷燬之；又注射針筒陸支、殘渣袋參個、削尖吸管參支、分裝袋壹大包，均
沒收。又連續施用第二級毒品，累犯，處有期徒刑陸月，扣案之安非他命吸食器壹組
沒收。應執行有期徒刑壹年，扣案第一級毒品海洛因伍小包（毛重合計零點玖公克，
驗餘淨重合計零點伍玖公克）、壹小包（淨重零點貳公克），沒收並銷燬之；又注射
針筒陸支、殘渣袋參個、削尖吸管參支、分裝袋壹大包、安非他命吸食器壹組，均沒
收。
    事    實
一、甲○○有下列前案紀錄，構成累犯：
  (一)前因違反麻醉藥品管理條例案件及竊盜案件經本院於民國八十五年九月二十五日
    以八十五年度易字第二六六四號判就違反麻醉藥品管理條例案件部分判處有期徒
    刑四月，就竊盜案件部分判處有期徒刑七月，應執行有期徒刑十月，嗣上訴，經
    臺灣高等法院以八十五年上易字第七六七六號判決，並經裁定合併定應執行為有
    期徒刑十一月，於八十六年四月十八日起入監執行，嗣於八十七年二月二十三日
    執行完畢。
  (二)後因煙毒案件，經本院於八十六年三月十三日以八十五年度訴字第一五七七號判
    決判處有期徒刑三年四月確定，與上開(一)所示案件合併執行，於八十七年九月一
    日假釋交付保護管束，於假釋期間復因施用毒品違反毒品危害防制條例案件，於
    八十九年七月二十七日撤銷假釋，嗣於八十九年十二月九日執行撤銷假釋殘刑，
    於九十二年三月二十一日執行完畢，構成累犯。
二、甲○○另因施用毒品案件，經本院以八十八年度毒聲字第二０三九號裁定送觀察
    、勒戒後，認有繼續施用毒品之傾向，經本院以八十八毒聲字第二四００號裁定
    令入戒治處所施以強制戒治，嗣經本院以八十八年度毒聲字第四八九六號裁定停
    止戒治，所餘戒治期間付保護管束，又經本院以八十八年度毒聲字第一九一三號
    裁定撤銷停止戒治，於八十九年十二月八日戒治期滿，由臺灣桃園地方法院檢察
    署檢察官於九十年一月十二日，以九十年度戒偵字第三九號不起訴處分確定。詎
    仍不知悔改，於前開不起訴處分確定後五年內復分別基於施用第一級毒品海洛因
    、第二級毒品安非他命之概括犯意，自民國九十二年六月十九日起至九十三年四
    月二十日止，連續在其位於桃園縣大溪鎮○○里○○○路四六號、桃園縣桃園市
    ○○路八十巷十一之二號住處，分別施用第一、二級毒品海洛因及安非他命，為
    警先後於(一)九十二年六月十九日二十一時二十分在桃園縣桃園市○○路○段與宏
    昌十三街口處查獲，並扣得其所有供施用第一級毒品海洛因注射針筒一支、殘渣
    袋三個、削尖吸管即杓子一支。(二)九十二年八月十三日十七時許，在桃園縣大溪
    鎮○○路三四○號查獲，並共扣得其所有供施用毒品海洛因所用削尖吸管二支。
    (三)九十三年一月十四日凌晨三時五十分在桃園縣大溪鎮○○里○鄰○○○路四十
    六號查獲，並扣得第一級毒品海洛因五包（驗餘淨重合計０‧五九公克）。(四)九
    十三年四月二十日十七時三十分許，在桃園縣桃園市○○路八十巷十一之二號因
    涉犯毒品危害防制條例案件為警緝獲，並扣得第一級毒品海洛因一小包（淨重０
    ‧二公克），及其所有供施用第二級毒品安非他命之吸食器一組，暨其所有供施
    用第一級毒品海洛因所用之注射針筒五支、分裝袋一大包。
三、案經桃園縣警察局桃園分局暨大溪分局報告臺灣桃園地方法院檢察署檢察官偵查
    起訴及移送併案審理。
    理    由
一、右揭事實，業經被告甲○○坦承不諱，而被告前三次為警查獲時所採集之尿液，
    經送驗結果尿液均有嗎啡、甲基安非他命陽性反應，此有臺灣檢驗科技股份有限
    公司濫用藥物尿液檢定檢驗報告（見九十二年度毒偵字第一九九四號偵查卷第二
    三頁）、桃園縣衛生局不法藥物尿液檢定書二紙（見九十二年度毒偵字第二五五
    七號偵查卷第四一頁、九十三年度毒偵字第五五七號第三九頁）、臺北縣政府警
    察局三峽分局峽警刑字第０九三０００九二五三號通緝案件報告書及所附警訊筆
    錄附卷可參。並有如事實欄所示扣案物品扣案足資佐證，而被告於九十三年一月
    十四日凌晨三時五十分在桃園縣大溪鎮○○里○鄰○○○路四十六號為警查獲時
    ，並扣得白粉五包，經送檢驗確係第一級毒品海洛因，驗餘淨重合計０‧五九公
    克，有法務部調查局調科壹字第０八０００七三一三號鑑定通知書附卷可稽（見
    九十三年度毒偵字第五五七號第三二頁），是被告之自白與事實相符，其多次施
    用第一級毒品海洛因、第二級毒品安非他命之事實，堪以認定。又被告甲○○前
    因施用毒品案件，經本院以八十八年度毒聲字第二０三九號裁定送觀察、勒戒後
    ，認有繼續施用毒品之傾向，經本院以八十八毒聲字第二四００號裁定令入戒治
    處所施以強制戒治，嗣經本院以八十八年度毒聲字第四八九六號裁定停止戒治，
    所餘戒治期間付保護管束，又經本院以八十八年度毒聲字第一九一三號裁定撤銷
    停止戒治，於八十九年十二月八日戒治期滿，由臺灣桃園地方法院檢察署檢察官
    於九十年一月十二日，以九十年度戒偵字第三九號不起訴處分確定，此有臺灣高
    等法院被告全國前案紀錄表及前開不起訴處分書電腦列印本一份（見九十三年度
    毒偵字第五五七號第三五頁）附卷可稽，被告於前開不起訴處分後，五年內再犯
    毒品危害防制條例第十條第一項、第二項之罪，依毒品危害防制條例第二十三條
    第二項前段規定，應予依法論科。
二、核被告甲○○所為，係犯毒品危害防制條例第十條第一項之施用第一級毒品罪及
    同條例第十條第二項之施用第二級毒品罪。被告持有第一級毒品海洛因及第二級
    毒品安非他命，意在供己施用，其持有海洛因與安非他命之低度行為皆應為施用
    之高度行為吸收，均不另論罪。又被告先後多次施用第一級毒品海洛因與第二級
    毒品安非他命之行為，均時間緊接，犯罪構成要件相同，各顯係基於概括犯意為
    之，均應依連續犯規定以一罪論，並各依法加重其刑。其所犯上開二罪之間，犯
    意各別，行為互殊，應予分論併罰。又公訴人起訴之事實僅敘及，被告於九十二
    年六月十九日起至九十二年八月十三日止，在其住處施用第一、二級毒品海洛因
    、安非他命，逾該部分之其餘被告施用第一級毒品海洛因、第二級毒品安非他命
    之犯行，因與公訴人起訴被告施用第一級毒品海洛因、第二級毒品安非他命之事
    實各具有連續犯之裁判上一罪關係，均應為起訴效力所及，本院自得一併審理。
    又被告有如事實欄一、所示前案紀錄，並於九十二年三月二十一日執行完畢，其
    於五年以內再犯本件有期徒刑以上之罪，均為累犯，依刑法第四十七條規定，所
    犯上開二罪各加重其刑，並各依法遞加之。爰審酌被告施用毒品次數非少，犯行
    所生危害，已曾因相同犯行經觀察、勒戒、強制戒治等處遇後猶未能使其知所省
    惕，根絕施用毒品惡習，足徵其沾染甚深，犯後坦承犯行態度良好等及其他一切
    情狀，量處如主文所示之刑，並定其應執行之刑。
三、沒收：
  (一)被告於九十二年六月十九日為警查獲，在被告身上扣案之海洛因注射針筒一支、
    殘渣袋三個、削尖吸管一支；及於九十三年四月二十日所扣之注射針筒五支、毒
    品分裝袋一大包；其中注射之針筒非「專供」被告施用毒品所用之器具，自無法
    依同條例第十八條第一項前段規定宣告沒收銷燬之，上開物品既係被告所有，復
    為供施用第一級毒品犯罪所用之物，業據被告供承在卷，爰依刑法第三十八條第
    一項第二款規定，宣告沒收。
  (二)被告於九十二年八月十三日為警在桃園縣大溪鎮○○路三四０號當場查獲之削尖
    吸管二支，既係被告所有，復為供施用第一級毒品犯罪所用之物，業據被告供承
    在卷，爰依刑法第三十八條第一項第二款規定，宣告沒收。
  (三)又被告於九十三年一月十四日為警於桃園縣大溪鎮○○里○鄰○○○路四六號二
    樓房間內當場查獲扣案之第一級毒品海洛因五小包（毛重合計０‧九公克，驗餘
    淨重合計０‧五九公克），及於九十三年四月二十日所扣之第一級毒品海洛因一
    小包（淨重０‧二公克），係屬毒品，應依毒品危害防制條例第十八條第一項前
    段之規定沒收銷燬之。
  (四)另被告於九十三年四月二十日扣得之安非他命吸食器一組，為被告所有，並供其
    施用第二級毒品安非他命所用之物，業據被告於審理時供承不諱，應依刑法第三
    十八條第一項第二款規定，宣告沒收。
據上論斷，應依刑事訴訟法第二百九十九條第一項前段，毒品危害防制條例第十條第
一項、第二項、第十八條第一項前段，刑法第十一條、第五十六條、第四十七條、第
五十一條第五款、第三十八條第一項第二款，判決如主文。
本案經檢察官廖先志到庭執行職務。
中      華      民      國    九十三    年      五      月     十二     日
                                臺灣桃園地方法院刑事第十二庭
                審判長法  官  游紅桃
                                          法  官  王美玲
                                          法  官  黃永定
右正本證明與原本無異。
如不服本判決，應於判決送達後十日內，向本院提出上訴狀。
                                          書記官   施春祝
中      華      民      國    九十二    年      五      月     十二     日
附論罪科刑依據之法條：
毒品危害防制條例第十條
施用第一級毒品者，處六月以上五年以下有期徒刑。
施用第二級毒品者，處三年以下有期徒刑。
